臺灣彰化地方法院民事裁定　100年度消債更字第15號
聲　請　人　石 銘 照
代　理　人　柯 劭 臻　律師
上列當事人因消費者債務清理事件聲請更生，本院裁定如下：
    主    文
聲請人石銘照自民國100年3月14日下午4時起開始更生程序。
命司法事務官進行本件更生程序。
    理    由
一、按債務人不能清償債務或有不能清償之虞，且無擔保或無優
    先權之債務總額未逾新台幣（下同）1200萬元者，於法院裁
    定開始清算程序或宣告破產前，得向法院聲請更生，此觀消
    費者債務清理條例第3條、第42條第1項規定即明。又法院開
    始更生程序之裁定，應載明其年、月、日、時，並即時發生
    效力；法院開始更生或清算程序後，得命司法事務官進行更
    生或清算程序，同條例第45條第1項、第16條第1項前段復定
    有明文。另債務人與金融機構協商成立者，不得聲請更生或
    清算，但因不可歸責於己之事由，致履行顯有重大困難者，
    不在此限。本條例施行前，債務人依金融主管機關協調成立
    之中華民國銀行公會會員辦理消費金融案件無擔保債務協商
    機制與金融機構成立之協商，準用前項之規定，亦為同條例
    第151條第5項、第6項所規定。
二、聲請意旨略以：聲請人積欠債權人玉山商業銀行等多家銀行
    信用卡、信用貸款債務，欠款總金額為385,607 元，且有不
    能清償債務之情事。雖在消費者債務清理條例施行之前，曾
    於95年間，依照中華民國銀行公會會員辦理消費金融案件無
    擔保債務協商機制，與最大債權銀行玉山商業銀行協商成立
    ，條件為自95年6月起，按月給付14518元，依各債權銀行債
    權金額比例清償，至全部清償為止。然還款18期（清償總額
    達261,324元）後，聲請人因於96年8月間失業之不可歸責於
    己之事由，苦撐至96年12月無力負擔而毀諾。嗣聲請人之婆
    婆於98年間，因主動脈剝離手術住院，聲請人配偶即黃清波
    亦因非自願離職而失業，故聲請人雖於99年04月間覓得新職
    ，惟以目前每個月16,000元之薪資，且名下無財產，在扣除
    日常生活費用後，已無力償還上開協商款項，為此依法聲請
    更生等語。
三、經查聲請人主張之前揭事實，業據其提出財產及收入狀況說
    明書、債權人清單、無擔保債務還款計畫書、薪資轉帳存摺
    、機車行照、聲請人為要保人之非強制性保險保單等影本為
    證，並有財政部台灣省中區國稅局96年度至98年度綜合所得
    稅各類所得資料清單、臺灣集中保管結算所股份有限公司之
    聲請人最近二年各項證券集保資料在卷可參，復查無消費者
    債務清理條例第6條第3項、 第8條或第46條各款所定應予駁
    回更生聲請之事由。聲請人聲請更生，尚無不合，應予准許
    。爰依首揭法條規定裁定如主文。
中    華    民    國   100    年    3     月    14    日
                          民事第一庭
                              法  官  陳 瑞 水
以上正本係照原本作成。
本裁定不得抗告。
本裁定已於民國100年3月14日下午4時公告。
中    華    民    國   100    年    3     月    14    日
                              書記官  莊 素 美